【裁判字號】    95,聲再,10
【裁判日期】    971231
【裁判案由】    聲請再審
【裁判全文】
臺灣臺北地方法院民事裁定              95年度聲再字第10號
再審聲請人  基聖股份有限公司（原名：偉強股份有限公司）
                        之6A.
法定代理人  乙○○
再審相對人  甲○○○
上列當事人間請求確認債權不存在事件，再審聲請人對於中華民
國95 年3月13日本院94年聲再字第36號第二審確定裁定聲請再審
，本院裁定如下：
    主  文
聲請駁回。
聲請程序費用由再審聲請人負擔。
    理  由
一、再審聲請人於民國95年3月23日收受本院94年3月13日94年度
    聲再字第36號確定裁定（下稱原確定裁定），有送達證書附
    於上開卷宗可稽。又再審聲請人係於95年4月10日聲請本件
    再審，此亦有聲請狀上之本院收文戳在卷足憑。是再審聲請
    人聲請本件再審未逾30日之法定不變期間，合先敘明。
二、本件再審聲請意旨略以：再審聲請人於本院94年度聲再字第
    36號聲請再審事件，已敘明本院94年度再易字第6號裁定乃
    違背民事訴訟法第507條準用同法第501條第1項第3款、第4
    款賦予再審聲請人主導再審判決審理範圍之規定，而逕適用
    同法第498條之1規定，駁回再審聲請人之請求，其適用法規
    顯有錯誤等情，是原確定裁定以再審聲請人未敘明本院94年
    度再易字第6號裁定依民事訴訟法第498條之1規定駁回再審
    之聲請，有何違誤之處為由，再度駁回再審聲請人之請求，
    顯然有違法之處。又原確定裁定雖另以再審聲請人「泛言原
    確定裁定違反司法院大法官釋字177號解釋，消極不適用釋
    字第185號、釋字第256號解釋，和違背民法第323號、民事
    訴訟法第222條規定云云，自難認有理由」為由，駁回再審
    聲請人之再審聲請，惟再審聲請人業已提出詳細之事實作為
    再審理由，且法律亦未禁止當事人「泛言」、「泛指」條文
    ，或限制當事人「泛言」、「泛指」前裁定錯誤之事實及理
    由，是原確定裁定虛構事實及理由，駁回再審聲請人之再審
    聲請，自有違誤。此外，再審聲請人於本院94年度聲再字第
    36號聲請再審事件，業以書狀說明原確定裁定前之各項裁判
    於原確定裁定廢棄後應依序再審，並合併本院89年度簡上字
    第525號終局判決做出再審之裁判，而非單純係針對本院89
    年度簡上字第525號確定判決提出再審，故自不受民事訴訟
    法第500條第1、2項規定所拘束。因而，原確定裁定就此部
    分認為已逾30日之不變期間，而毋庸審酌，亦有違誤。為此
    ，爰依法聲請再審等語。
三、按再審之訴不合法者，法院應以裁定駁回之，民事訴訟法第
    502條第1項定有明文。又前開條文依同法第507條之規定，
    於對確定之裁定聲請再審時，亦有準用。次按對於確定裁定
    聲請再審，依民事訴訟法第507條準用同法第501條第1項第4
    款之規定，須表明再審理由及關於再審理由並遵守不變期間
    之證據。所謂表明再審理由，必須指明確定裁定有如何合於
    法定再審事由之具體情事，始為相當，倘僅泛言有何條款之
    再審事由，無具體情事者，仍難謂已合法表明再審事由；又
    其未表明者，無庸命其補正，最高法院64年度台聲字第76號
    、60年度台抗字第538號判例意旨可資參照。
四、經查，原確定裁定係以再審聲請人之再審意旨並未具體敘明
    本院94年度再易字第6號裁定有何違誤之處為由，而駁回再
    審聲請人之再審聲請，有該案卷宗可稽。另再審聲請人雖又
    對原確定裁定聲請再審，惟再審聲請人之前開再審意旨亦僅
    敘及原確定裁定有違誤或違法之處，但仍未具體指明原確定
    裁定以上開理由駁回再審聲請人於原再審法院之聲請，有何
    適用法規顯有錯誤之處，而合於民事訴訟法第507條準用同
    法第496條第1項第1款之規定。揆諸前開說明，再審聲請人
    以上開事由提出再審之聲請，要非合法，應予駁回。至再審
    聲請人另稱本院94年度聲再字第36號再審事件裁定命伊繳納
    第2次裁判費部分，業由本院將再審聲請人之聲請狀轉由原
    承辦股卓參，附此敘明。
五、本件事證已臻明確，再審聲請人其餘主張、陳述及所提之證
    據，經審酌與本院前揭判斷不生影響，毋庸再予審酌，併此
    敘明。
六、據上論結，本件再審之聲請並不合法，依民事訴訟法第507
    條、第502條第1項、第95條、第78條規定，裁定如主文。
中    華    民    國    97    年    12    月    31    日
              民事第六庭審判長法      官  劉坤典
                              法      官  賴錦華
                              法      官  林秀圓
以上正本係照原本作成。
本件裁定不得抗告。
中    華    民    國    97    年    12    月    31    日
                              法院書記官  馮姿蓉


司法院資訊處製作；財團法人民間司法改革基金會備份。
